臺灣高等法院刑事判決　　　　　　　　96年度上訴字第3916號
上　訴　人
即　被　告　甲○○
指定辯護人　本院公設辯護人　李廣澤
上列上訴人因毒品危害防制條例等案件，不服臺灣桃園地方法院
96年度訴字第394號，中華民國96年6月22日第一審判決（起訴案
號：臺灣桃園地方法院檢察署95年度偵字第16339號），提起上
訴，本院判決如下：
    主  文
原判決撤銷。
甲○○行使偽造私文書，足以生損害於公眾及他人，處有期徒刑
伍月，如易科罰金，以銀元參佰元（即新台幣玖佰元）折算壹日
，減為有期徒刑貳月拾伍日，如易科罰金，以銀元參佰元（即新
台幣玖佰元）折算壹日；未扣案之「汽（機）車駕駛人異動登記
書」上偽造之「游証舜」署名壹枚（含指印壹枚）、扣案之「游
証舜」普通重型機車駕駛執照壹張，均沒收。又持有第一級毒品
，處有期徒刑壹年，減為有期徒刑陸月，如易科罰金，以銀元參
佰元（即新台幣玖佰元）折算壹日；扣案之第一級毒品海洛因壹
包（淨重參拾陸點貳伍公克，包裝重壹點伍捌公克）沒收銷燬之
。應執行有期徒刑柒月拾伍日，如易科罰金，以銀元參佰元（即
新台幣玖佰元）折算壹日；未扣案之「汽（機）車駕駛人異動登
記書」上偽造之「游証舜」署名壹枚（含指印壹枚）、扣案之「
游証舜」普通重型機車駕駛執照壹張，均沒收，扣案之第一級毒
品海洛因壹包（淨重參拾陸點貳伍公克，包裝重壹點伍捌公克）
沒收銷燬之。
    事  實
一、甲○○前於民國（下同）87年間，因賭博案件，經原審即臺
    灣桃園地方法院於88年6月21日，以88年度易字第735號判處
    有期徒刑1年2月，後經上訴本院後，於89年1月18日以88年
    度上易字第3834號判決，撤銷原判決，改判處有期徒刑1年
    ，於89年2月12日確定，並於95年7月12日入監執行，現仍在
    執行中（尚不構成累犯）。
二、詎甲○○猶不知惕勵，因上開賭博案件未到案執行而遭通緝
    ，為逃避查緝，竟基於行使偽造私文書、使公務員登載不實
    文書之犯意，於93年1月11日，至設於桃園縣桃園市○○路
    416號之交通部公路總局新竹區監理所桃園監理站（下稱桃
    園監理站），以偽造「游証舜」署名1枚（含指印1枚）、貼
    用甲○○所有之相片之方式，偽造「汽（機）車駕駛人異動
    登記書」後，向桃園監理站偽以其兄「游証舜」之名義提出
    遺失補發普通重型機車駕駛執照（公訴意旨誤植為普通小型
    車駕駛執照）之申請以為行使，明知為不實之事項，而使承
    辦公務員將此不實之事項，登載於職務上所掌之公文書，並
    於當日核發「游証舜」普通重型機車駕駛執照（男、民國○○
    年○○月○○日生、身分證統一編號：Ｚ000000000）1張（屬使
    公務員登載不實之文書，下稱系爭駕駛執照），足以生損害
    於游証舜本人及公路監理機關對管理駕駛執照之正確性。
三、甲○○明知海洛因係毒品危害防制條例第2 條第2 項第1 款
    所規定之第一級毒品，不得非法持有，竟為供己施用，而基
    於持有第一級毒品之犯意，於95年7 月11日下午某時，在台
    北市○○路「聯華飯店」，以新台幣5 萬元之代價，自真實
    姓名、年籍均不詳，綽號「阿明」成年男子處，購入取得第
    一級毒品海洛因1 包（淨重36．25公克，空包裝重1 ．58公
    克）後，即非法持有之。
四、嗣於95年7月11日晚間10時30分許，在桃園縣桃園市○○路
    與博愛路口為警查獲，並當場扣得上開第一級毒品海洛因1
    包、系爭駕駛執照1張，及與本件犯罪無涉之千元假鈔籌碼
    760萬、撲克牌38張、籌碼紅色9個、籌碼黃色4個、籌碼（
    100）15個、籌碼（500）19個及籌碼（1000）2個等物（其
    所涉賭博罪部分另經檢察官為不起訴處分在案）。
五、案經桃園縣政府警察局桃園分局報告臺灣桃園地方法院檢察
    署檢察官偵查起訴。
    理  由
一、按傳聞法則之重要理論依據，在於傳聞證據未經當事人之反
    對詰問予以核實，乃予排斥，惟若當事人已放棄對原供述人
    之反對詰問權，於法院審判時表明同意該等傳聞證據可作為
    證據，基於證據資料愈豐富，愈有助於真實發現之理念，並
    貫徹刑事訴訟法修法加重當事人進行主義之精神，確認當事
    人對於證據能力有處分權之制度，傳聞證據經當事人同意作
    為證據，法院認為適當者，亦得為證據。另當事人於調查證
    據時，對於傳聞證據表示「沒有意見」、「不用再傳喚詰問
    」，而未於言詞辯論終結前聲明異議，應視為已有將該等傳
    聞證據採為證據之同意，此刑事訴訟法第159 條之5 定有明
    文。本案被告、辯護人於原審法院準備程序中已表示對卷內
    人證、書證、物證之證據能力均無意見，原審審理時，被告
    、辯護人對於被告以外之人於審判外之陳述之證據能力並未
    表示意見，迄本院辯論終結前，被告亦未爭執本案證據之證
    據能力，依刑事訴訟法第159條之5第2項之規定，應視為被
    告已同意本案相關之傳聞證據均可作為證據，本院斟酌本案
    卷內之證據並非非法取得，亦無證明力明顯過低之情形，且
    經本院於審判期日依法進行證據之調查、辯論，被告於訴訟
    上之程序權，已受保障，前揭各該證據，均得採為證據，先
    予敘明。
二、訊據被告甲○○對於上揭事實，坦白承認，並經證人即查獲
    本案之警員徐仲亨、范承祥分別於原審審理中就查獲本案之
    過程結證甚詳在卷（見一審卷96年4月30日、同年6月4日審
    判筆錄），且由證人即查獲當時之在場人吳明憲於偵查、原
    審審理中，就案發當時被告如何為警查獲等情證述在卷（見
    偵查卷第50頁、一審卷96年4月30日審判筆錄），復有桃園
    縣政府警察局指紋鑑驗報告書、內政部警政署刑事警察局鑑
    驗書及上開汽（機）車駕駛人異動登記書影本各1份附卷可
    稽，及上開系爭駕駛執照1張、第一級毒品海洛因1包（淨重
    36．25公克，空包裝重1．58公克）扣案足資佐證。而扣案
    之白粉1包送請法務部調查局鑑定，送驗白粉含有第一級毒
    品海洛因成分無訛，有該局95年8月11日調科壹第000000000
    號鑑定通知書1紙附卷足參（附於偵查卷第55頁）。又被告
    偽造上開私文書以行使，並使公務員登載不實，足以生損害
    於游証舜本人、公路監理機關對管理駕駛執照之正確性，自
    足以生損害於公眾及他人。綜上，本件事證明確，被告上揭
    犯行足可認定，應依法論科。
二、查被告行為後，刑法業於九十四年二月二日修正公布，九十
    五年七月一日起施行，且按行為後法律有變更者，適用行為
    時之法律，但行為後之法律有利於行為人者，適用最有利於
    行為人之法律，修正後刑法第二條第一項定有明文。此條規
    定係規範行為後法律變更所生新舊法律比較適用之準據法，
    本身尚無新舊法比較之問題，於新法施行後，應一律適用新
    法第二條第一項之規定，為「從舊從輕」之比較，先予敘明
    。再按本次法律變更，比較時應就罪刑有關之共犯、未遂犯
    、想像競合犯、牽連犯、連續犯、結合犯，以及累犯加重、
    自首減輕暨其他法定加減原因（如身分加減）與加減例等一
    切情形，綜其全部罪刑之結果而為比較（最高法院九十五年
    五月二十三日九十五年度第八次刑庭會議決議參照）。另按
    行為後刑法條文經修正，惟無有利、不利情形，應適用裁判
    時法，亦即如新舊法處罰之輕重相同，即無比較適用之問題
    ，非刑法第二條所指之法律有變更，即無該條之適用，應依
    一般法律適用原則，適用裁判時法（最高法院於九十五年十
    一月七日第二十一次刑事庭會議決議要旨參照）。查：
（一）本件被告為行使偽造私文書等行為後法律有變更，關於刑
      法第214條之使公務員登載不實罪之法定罰金刑部分，由
      原定貨幣單位銀元五百元以下罰金，並依罰金罰鍰提高標
      準條例第1條前段規定提高為十倍（提高後折算為新台幣
      一萬五千元以下罰金），經依修正後刑法施行法第1條之1
      第1項、第2項前段規定，修正為貨幣單位為新台幣，並就
      所定數額提高為三十倍，亦即修正為新台幣一萬五千元以
      下罰金；而法定罰金刑最低度部分，由修正前刑法第33條
      第5款規定為銀元一元以上，依罰金罰鍰提高標準條例第1
      條前段提高為十倍（提高後折算為新台幣三十元），修正
      後刑法第33條第5款則修正為新台幣一千元以上，以百元
      計算，是關於修正之罰金刑最高度部分，行為時法與裁判
      時法輕重相同，行為時法並無不利於被告情形，而就修正
      之罰金刑最低度部分，行為時法較有利於被告。
（二）原刑法第55條牽連犯之規定，業經刪除，是於刑法修正施
      行後，已無犯一罪而其方法或結果之行為犯他罪名者，從
      一重處斷之規定，故被告之數犯罪行為，即行使偽造私文
      書、使公務員登載不實之行為，須依數罪分論併罰，修正
      後刑法刪除牽連犯規定，已影響行為人刑罰之法律效果，
      自屬法律有變更，依新法第2 條第1 項規定，比較新、舊
      法結果，因新法修正刪除牽連犯規定後，則被告行使偽造
      私文書、使公務員登載不實二罪，應分論併罰，核與修正
      前僅從一重之行使偽造私文書罪處斷，修正後之刑法仍顯
      然不利於被告，應適用舊法。
（三）關於定應執行刑規定部分，依修正前刑法第51條第5款規
      定：「數罪併罰，分別宣告其罪之刑，依左列各款定其應
      執行者：五、宣告多數有期徒刑者，於各刑中之最長期以
      上，各刑合併之刑期以下，定其刑期。但不得逾二十年。
      」，修正後則規定：「宣告多數有期徒刑者，於各刑中之
      最長期以上，各刑合併之刑期以下，定其刑期。但不得逾
      三十年。」，是以適用舊法較對被告有利。
（四）又被告於行為時之刑法第四十一條第一項前段規定：「犯
      最重本刑為五年以下有期徒刑以下之刑之罪，而受六個月
      以下有期徒刑或拘役之宣告，因身體、教育、職業、家庭
      之關係或其他正當事由，執行顯有困難者，得以一元以上
      三元以下折算一日，易科罰金。」；又被告行為時之易科
      罰金折算標準，修正前罰金罰鍰提高標準條例第二條前段
      （現已刪除）規定，就其原定數額提高為一百倍折算一日
      ，則本件被告行為時之易科罰金折算標準，應以銀元三百
      元折算一日，經折算為新臺幣後，應以新臺幣九百元折算
      一日。惟九十五年七月一日修正公布施行之刑法第四十一
      條第一項前段則規定：「犯最重本刑為五年以下有期徒刑
      以下之刑之罪，而受六個月以下有期徒刑或拘役之宣告者
      ，得以新臺幣一千元、二千元或三千元折算一日，易科罰
      金。」，比較修正前後之易科罰金折算標準，以九十五年
      七月一日修正公布施行前之規定較有利於被告，自應適用
      修正前規定。
（五）關於刑法第38條沒收之規定亦於94年2月2日修正公布，並
      於95年7月1日施行，按從刑附屬主刑，除法律有特別規定
      外，依主刑所適用之法律（最高法院95年第8次刑庭會議
      決議參照），查沒收為從刑之一種，本件被告所為行使偽
      造私文書等行為，依修正後刑法第2條第1項之規定就主刑
      比較結果，應適用行為時（即修正前）之法律，已如前述
      ，依從刑附屬於主刑之原則，自不得就新舊法予以割裂適
      用，應適用行為時之法律，附此敘明。
三、核被告甲○○就冒用其兄「游証舜」之名義，申請遺失補發
    系爭駕駛執照之所為，係犯行為時刑法第216條、第21 0 條
    之行使偽造私文書罪，及同法第214條使公務員登載不實罪
    ；又其持有上開第一級毒品海洛因1包之所為，則係犯毒品
    危害防制條例第11條第1項之持有第一級毒品罪。被告偽造
    署名（含指印）係偽造私文書之部分行為，不另論罪。其偽
    造私文書之低度行為，為行使偽造私文書之高度行為所吸收
    ，亦不另論罪。被告所犯前開行使偽造私文書、使公務員登
    載不實罪間，有方法、目的之牽連關係，應依修正前刑法第
    55條規定，從一重之行使偽造私文書罪處斷。再被告所犯上
    開行使偽造私文書、持有第一級毒品二罪間，犯意各別，罪
    名不同，應分論併罰。查毒品危害防制條例第11條第4項規
    定：「持有毒品達一定數量者，加重其刑至二分之一，其標
    準由行政院定之」，行政院據該規定於93年1月7日公告持
    有第一級毒品達淨重5公克以上者，加重其刑至二分之一，
    而本件被告所有之上開第一級毒品海洛因1包，其重量已達
    淨重5公克以上，詳如前述，是應依上開規定加重被告之刑
    。
四、原審對被告予以論罪科刑固非無見，惟查立法院在九十六年
    六月十五日立法通過制定「中華民國九十六年罪犯減刑條例
    」，並經總統公佈，自同年七月十六日施行；依該條例第二
    條第一項規定：「犯罪在中華民國九十六年四月二十四日以
    前者，除本條例另有規定外，依下列規定減刑：一、死刑減
    為無期徒刑。二、無期徒刑減為有期徒刑二十年。三、有其
    徒刑、拘役或罰金，減其刑二分之一。」，被告所犯上開毒
    品危害防制條例第11條第1項之持有第一級毒品罪、刑法第
    216條、第21 0條之行使偽造私文書罪，及同法第214條使公
    務員登載不實罪，依上開減刑條例之規定，應予減刑，惟原
    審未及減刑，尚有未當。本件被告之上訴意旨請求輕處，雖
    無理由，惟原判決既有可議，自屬無可維持，應予撤銷改判
    。爰審酌被告犯罪之動機、目的、手段、所生危害，持有第
    一級毒品數量及其素行，惟念其犯後為前開自白，態度尚佳
    等一切情狀，分別量處如主文所示之刑，並依「中華民國九
    十六年罪犯減刑條例」之規定，各減其宣告刑二分之一，並
    合併定其執行刑及諭知有期徒刑如易服勞役之折算標準，各
    如主文第二項所示，以示懲儆。
五、前述扣案之海洛因1 包（淨重36．25公克，空包裝重1 ．58
    公克），係屬毒品，應依毒品危害防制條例第18條第1 項前
    段規定，不問屬於犯人與否，宣告沒收並銷燬之。至因取樣
    鑑定而滅失不存在之第一級毒品，自無再予以宣告沒收並銷
    燬之必要。又被告於上開未扣案之「汽（機）車駕駛人異動
    登記書」上偽造之「游証舜」署名1 枚（含指印1 枚），係
    屬偽造之署名，應依修正前刑法第219 條之規定宣告沒收；
    扣案之系爭駕駛執照1 張係被告所有，供其犯本件行使偽造
    私文書等罪所得之物，業據被告供承在卷，應依修正前刑法
    第38條第1 項第3 款之規定，宣告沒收之。另上開「汽（機
    ）車駕駛人異動登記書」，已於申請時交付予桃園監理站以
    為行使，已非屬被告所有，不得宣告沒收。
六、公訴意旨雖另謂：被告甲○○於95年7 月11日晚間10時30分
    ，行經桃園縣桃園市○○路與博愛路口時為警查獲，其為逃
    避查緝，竟持用系爭駕駛執照向警員出示，足生損害於游証
    舜、公路監理機關對於駕照製發管理之正確性，因認被告此
    部分另涉犯刑法第216 條、第214 條之行使使公務員登載不
    實文書罪嫌云云。按公訴意旨認被告涉有上揭行使使公務員
    登載不實文書犯行，無非係以被告於警詢、偵查中自白，及
    扣案之系爭駕駛執照等為據。惟查：
（一）被告於原審審理中堅決否認有此部分行使使公務員登載不
      實文書犯行，辯稱：伊於上開時、地為警查獲後，並沒有
      主動出示系爭駕駛執照，警員亦未要求伊出示證件，就直
      接對伊搜身，而在伊皮包內搜到系爭駕駛執照，但當場沒
      有問伊系爭駕駛執照是否係伊所有，回到警察局後，警員
      才問伊證件是否係伊的，伊說是，又問伊證件上的照片是
      否為伊的，伊也說是，然警員問伊是否係游証舜本人時，
      伊就說不是，並說伊係甲○○，而就將真實姓名年籍資料
      寫給警察等語。
（二）按被告固前於警詢中供稱：警方在現場盤查伊時，伊所持
      之偽造游証舜駕照，係伊將伊哥哥游証舜的駕照換貼伊相
      片使用等語（見偵查卷第12頁），又於檢察官訊問時供稱
      ：伊有為了逃避查緝而使用伊哥哥游証舜的駕照，而駕照
      是伊在一年多前，在三重市的家中自行換貼照片變造的，
      伊哥哥不知道有此事等語（見偵查卷第45頁），惟被告於
      原審審理中改以前揭情詞置辯，則見被告前後供詞反覆，
      尚非一致，已難謂無瑕疵可指；況系爭駕駛執照係被告於
      上揭時、地，冒用其兄「游証舜」之名義，向桃園監理站
      申請遺失補發，而非由被告以換貼照片之方式所變造，詳
      如前述；且證人范承祥亦於原審審理中結證稱：伊記得在
      查獲現場，就已知悉被告係通緝犯等語明確在卷（見一審
      卷96年6月4日審判筆錄），益徵被告上開自白無從逕認與
      事實相符。另扣案之系爭駕駛執照僅能據以認定被告有持
      有之事實，尚不得以之認定被告有於上揭時、地，向警員
      出示系爭駕駛執照，以為行使之行為。
（三）從而，當無法僅憑公訴意旨上開所據，即認被告涉犯有此
      部分行使使公務員登載不實文書犯行，應認公訴意旨所指
      該部分犯罪行為，尚屬不能證明。然因依公訴意旨認此部
      分與上揭已起訴並經論罪科刑之使公務員登載不實文書部
      分具有高度、低度行為之單純一罪關係，該不能證明犯罪
      部分，爰不另為無罪之諭知。
七、公訴意旨雖復以：被告甲○○明知海洛因係毒品危害防制條
    例所列之第一級毒品，不得非法運輸，竟於95年7月11日下
    午4時許，在台北市○○路「聯華飯店」對面，受某真實姓
    名、年籍不詳，綽號「阿明」之成年男子委託，同意代為運
    輸第一級毒品海洛因前往台中，旋收受綽號「阿明」之人所
    交付上開海洛因1包（毛重37.9公克），駕駛車號3038－PK
    自用小客車搭載不知情之吳明憲南下，嗣於同日晚間10 時
    30分，行經桃園縣桃園市○○路與博愛路口時為警查獲，因
    認被告所為係犯毒品危害防制條例第4條第1項之運輸第一級
    毒品罪嫌云云。查：
（一）按犯罪事實應依證據認定之，無證據不得認定其犯罪事實
      ，又不能證明被告犯罪者，應諭知無罪之判決，刑事訴訟
      法第154條第2項、第301條第1項定有明文。刑事訴訟法上
      所謂認定犯罪事實之證據，係指足以認定被告確有犯罪行
      為之積極證據而言，如未能發現相當證據或證據不足以證
      明，自不能以推測或擬制之方法，以為裁判基礎，最高法
      院29年上字第3105號及40年臺上字第86號分別著有判例；
      又認定不利於被告之事實，須依積極證據，苟積極證據不
      足為不利被告之認定時，即應為有利於被告之認定，更不
      必有何有利之證據，最高法院30年上字第816號判例參照
      。且刑事訴訟上證明之資料，無論其為直接或間接證據，
      均須達於通常一般之人均不致有所懷疑，而得確信其為真
      實之程度，始得據為有罪之認定，若其關於被告是否犯罪
      之證明未能達此程度，而有合理懷疑之存在，致使無從形
      成有罪之確信，根據「罪證有疑，利於被告」之證據法則
      即不得遽為不利被告之認定，亦有最高法院76年度台上字
      第4986號判例可稽。
（二）訊據被告固坦認於上揭時、地，其為警查獲持有上開第一
      級毒品海洛因1包之事實，惟堅決否認有運輸第一級毒品
      犯行，辯稱：案發當時在伊身上查扣之第一級毒品海洛因
      1包，係伊為供自己施用，而向「阿明」所購買之毒品，
      並非伊幫「阿明」運輸者，伊在警詢、偵查中所述並非事
      實，都是伊自己亂編的等語。
（三）公訴意旨認被告涉有上揭運輸第一級毒品犯行，無非係以
      被告於警詢、偵查中之供述；證人吳明憲於警詢及檢察事
      務官詢問中之證述，及上開扣案之第一級毒品海洛因1包
      、法務部調查局鑑定通知書1紙，為其論罪之依據。
（四）惟查：
  、被告固前於警詢中供稱：上開扣案之第一級毒品海洛因1
      包，係「阿明」所有，由「阿明」於95年7月11日下午4時
      許，在上開「聯華飯店」對面交給伊，交代在晚上送至台
      中，到台中時，再打電話給「阿明」，「阿明」會聯絡取
      貨人跟伊聯絡，但「阿明」並沒有說代價，因伊把「阿明
      」所交付的盒子打開，發現是白色粉末疑似海洛因，就沒
      有送去台中，而在當日晚上7點多，伊有與「阿明」聯絡
      ，說要拿還給「阿明」，後來伊去桃園拿取別人欠伊的錢
      ，要回去拿給「阿明」時，就被警察查到等語（見偵查卷
      第11頁），且於檢察官訊問時供稱：上開扣案之第一級毒
      品海洛因1包是「阿明」叫伊順便帶去台中，因為「阿明
      」知道伊順道要去台南找伊太太，伊剛開始不知道是海洛
      因，直到桃園伊打開來看，才知道是海洛因，伊馬上開車
      要回台北把毒品還給「阿明」，‧‧伊是為了賺取修手錶
      的仲介費，才答應幫「阿明」帶東西等語（見偵查卷第44
      頁），惟究以被告前揭供述內容，，足見被告雖供承其於
      上開時、地，接受「阿明」之委託，而同意幫忙帶扣案之
      第一級毒品海洛因1包，前往台中之事實，然被告自始否
      認其知悉「阿明」所委託運輸者為第一級毒品海洛因，且
      就其發現受託運輸之物品為第一級毒品海洛因時，即向「
      阿明」表示要返還，不願意幫忙攜帶至台中一節陳明在卷
      ，職是，尚難謂被告於警詢、檢察官訊問時已自白上開運
      輸第一級毒品之犯行，更不能遽以被告於警詢、偵查中所
      為之供述，為認定被告有上開運輸第一級毒品犯行之證據
      。
  、被告上開所辯伊在警詢、偵查中所述，都是伊自己亂編的
      一節，縱難認全然無疑，惟按被告在判罪確定之前，應被
      推定為無罪，及被告並無自證無罪之義務，此乃刑事訴訟
      法之基本原則，又被告否認犯罪所持之見解，縱無可取，
      仍不得資以為反證其為有犯罪之論據（最高法院87年10月
      15日87年度臺上字第3471號判決可資參照），是縱認被告
      之供詞難認無瑕疵，惟揆諸上揭最高法院之判決，仍不得
      單憑此即反證被告涉有公訴人所指之運輸第一級毒品犯行
      。
  、再者，觀諸證人吳明憲於警詢、檢察事務官詢問時所證述
      之情節，係關於案發當時伊如何與被告一同為警查獲，及
      警員於何處起出前揭包括上開第一級毒品海洛因1包等扣
      案物之過程（見偵查卷第32、50頁），甚未證及案發當時
      伊知悉被告持有上開第一級毒品海洛因1包一節，是無法
      以證人吳明憲於警詢、檢察事務官詢問時所為之證詞，即
      為被告不利之認定甚明。
  、至上開扣案之第一級毒品海洛因1包、法務部調查局鑑定
      通知書1紙，亦僅證明被告為警查獲時持有上開第一級毒
      品海洛因1包，及扣案白粉之成分，確為第一級毒品海洛
      因等情，均無從據以認定被告持有上開第一級毒品海洛因
      1包係基於運輸第一級毒品之犯意。
（五）據上所述，實無法僅憑上開公訴意旨論罪依據，即遽認被
      告有公訴人所指之運輸第一級毒品犯行，既不能證明被告
      犯罪，揆諸上揭刑事訴訟法之規定，依法本應就被告被訴
      涉有運輸第一級毒品部分行為，為無罪之諭知，惟公訴意
      旨認此部分犯行與前開持有第一級毒品部分具有高度、低
      度行為之單純一罪關係，爰不另為無罪之諭知，併此敘明
      。
八、據上論斷，應依刑事訴訟法第369條第1項前段、第364條、
    第299條第1項前段，毒品危害防制條例第11條第1項、第4項
    、第18條第1項前段，刑法第2條第1項前段、第11條，行為
    時刑法第216條、第210條、第214條、第219條，修正前刑法
    第55條、第38條第1項第3款、第51條第5款，第41條第1項，
    刑法施行法第1條之1第1項、第2項前段，中華民國九十六年
    罪犯減刑條例第2條第1項第3款、第7條、第9條、第12條，
    罰金罰鍰提高標準條例第1條前段、修正前罰金罰鍰提高標
    準條例第2條，判決如主文。
本案經檢察官邱美育到庭執行職務。
中　　華　　民　　國　　96　　年　　11　　月　　21　　日
                  刑事第三庭審判長法  官  許國宏
                                  法  官  洪光燦
                                  法  官  許增男
以上正本證明與原本無異。
如不服本判決，應於收受送達後十日內向本院提出上訴書狀，其
未敘述上訴之理由者並得於提起上訴後十日內向本院補提理由書
（均須按他造當事人之人數附繕本）。
                                  書記官  葉金發
中　　華　　民　　國　　96　　年　　11　　月　　21　　日
附錄本判決論罪之法條：
刑法第216條：
行使第二百十條至第二百十五條之文書者，依偽造、變造文書或
登載不實事項或使登載不實事項之規定處斷。
刑法第210 條：
偽造、變造私文書，足以生損害於公眾或他人者，處五年以下有
期徒刑。
刑法第214 條：
明知為不實之事項，而使公務員登載於職務上所掌之公文書，足
以生損害於公眾或他人者，處三年以下有期徒刑、拘役或五百元
以下罰金。
毒品危害防制條例第11條：
持有第一級毒品者，處三年以下有期徒刑、拘役或新臺幣五萬元
以下罰金。
持有第二級毒品者，處二年以下有期徒刑、拘役或新臺幣三萬元
以下罰金。
持有專供製造或施用第一、二級毒品之器具者，處一年以下有期
徒刑、拘役或新臺幣一萬元以下罰金。
持有毒品達一定數量者，加重其刑至二分之一，其標準由行政院
定之。
